臺灣臺北地方法院民事裁定　　　　　　　 96年度抗字第443號
抗　告　人　乙○○
相　對　人　安泰商業銀行股份有限公司
法定代理人　甲○○
上列當事人間請求本票裁定事件，抗告人對於民國96年4月9日本
院所為之96年度票字第23762號裁定提起抗告，本院裁定如下：
    主  文
抗告駁回。
抗告程序費用新臺幣壹仟元由抗告人負擔。
    理  由
一、按執票人向本票發票人行使追索權時，得聲請法院裁定後強
    制執行，票據法第123條定有明文。次按本票執票人，依票
    據法第123條規定，聲請法院裁定許可對發票人強制執行，
    係屬非訟事件，此項聲請之裁定及抗告法院之裁定，僅依非
    訟事件程序，以審查強制執行許可與否，並無確定實體上法
    律關係存否之效力，如發票人就票據債務之存否有爭執時，
    應由發票人提起確認之訴，以資解決（最高法院57年台抗第
    76號判例參照）。
二、抗告意旨略以：抗告人與相對人所訂立之信用借款契約書約
    定借款期間自93年7月30日起至96年7月30日止，共分30期。
    每期的放款日通常為當月月底或隔月月初，而95年12月30日
    至96年1月1日是國定假日，所以相對人於95年12月份的放款
    日不是當月月底，而是96年1月2日正常上班才放款。抗告人
    於96年1月2日早上11時36分，有透過ATM轉帳新臺幣（下同
    ）21,000元至抗告人於相對人開立之帳戶做為95年12月份攤
    還本息20,380元之用，相對人並於當日有正常放款作業，足
    見抗告人於95年12月份的繳款正常，沒有任何遲延發生。本
    票債權的發生是以違約為條件，既然抗告人均繳款正常，無
    違約事由，本票債權於95年12月30日根本未發生，因此相對
    人不可自行填寫有關本票空白授權事項，其自行填寫到期日
    為95年12月30日是錯誤的，原審裁定強制執行非適法云云。
三、本件相對人主張其執有抗告人於民國93年7月27日所簽發，9
    5年12月30日到期、付款地為相對人事務所址，金額62萬元
    ，前3個月按年息3%，自第4個月起按年息12%計算之利息，
    免除作成拒絕證書之本票1紙，詎於經提示後部分未獲付款
    ，為此聲請原法院裁定准予強制執行等情，業據提出與所述
    相符之本票為證（見原審卷第3頁），系爭本票從形式上觀
    之，要件並無不合，而抗告人前開所稱縱然屬實，亦屬實體
    上法律關係存否之爭執，依首開說明，非本件非訟程序所得
    加以審究。從而，原裁定准許系爭本票強制執行，於法並無
    違誤，抗告意旨仍執前詞指摘原裁定不當，求予廢棄，為無
    理由，應予駁回。
四、爰依非訟事件法第46條、第21條第2項、第24條第1項，民事
    訴訟法第495條之1第1項、第449條第1項、第95條、第78條
    ，裁定如主文。
中　　華　　民　　國　　96　　年　　6 　　月　　27　　日
                  民事第三庭    審判長法　官　吳光釗
                                      法  官  詹駿鴻
                                      法  官  鄭佾瑩
以上正本係照原本作成
不得抗告
中　　華　　民　　國　　96　　年　　6 　　月　　27　　日
                    　　　　　      　書記官  呂欣穎
